# 求助陈版，子公司净资产做进长期股权投资，合并抵消分录如何做？

提问人：wx_5a7c4e28e724 时间：2018-02-08 21:31:03
做业务时，发现母公司收购子公司时，做的会计分录为 借：长期股权投资15,397,786.86（子公司净资产）
贷：实收资本15,380,000.00 贷: 资本公积17,786.86 子公司实收资本5,000,000.00，母公司原实收资本32,000,000.00元,收购后实收资本变47,380,000.00元。母公司做合并时，怎么做合并抵消分录？

回答人：chenyiwei
是否为同一控制下合并？如果是，则抵销分录为：借：资本公积 15,397,786.86，贷：长期股权投资 15,397,786.86。